臺灣嘉義地方法院民事判決　　　　　　　 99年度訴字第119號
原　　　告　葉碧雲
訴訟代理人　蔡金保律師
被　　　告　葉陽春
　　　　　　葉崑豊
　　　　　　葉崑宗
　　　　　　葉金河
　　　　　　葉金木
訴訟代理人　葉俊惠
被　　　告　葉玉屏
訴訟代理人　葉明賢
被　　　告　葉進參
　　　　　　葉茂林
訴訟代理人　呂得春
被　　　告　葉明樂
　　　　　　葉欣
　　　　　　葉德田
　　　　　　葉春宜
　　　　　　葉宏謀
前列二人共同
訴訟代理人　何永福律師
前列二人共同
複代理人　　陳中為律師
被　　　告　葉朱秀子
　　　　　　葉博裕
　　　　　　葉博全
前列二人共同
訴訟代理人　葉賴淑貞
被　　　告　林成原
　　　　　　葉諸蘆
　　　　　　葉天賀
　　　　　　葉萬得
　　　　　　葉其財
　　　　　　葉進隆
　　　　　　王招治
　　　　　　葉榮宗
　　　　　　葉淑蓮
　　　　　　葉淑雲
　　　　　　葉宗智
　　　　　　葉崑崙
　　　　　　葉吉
　　　　　　葉長嘉
　　　　　　葉來福
　　　　　　葉崑泉
　　　　　　葉崑山
　　　　　　葉崑忠
　　　　　　葉秋香
前列八人共同
兼訴訟代理　葉崑柳
人　　　　　　　　　　　13弄.
被　　　告　葉極
　　　　　　葉光輝
　　　　　　李崑義
　　　　　　李陳隨
　　　　　　李秀鳳
　　　　　　謝李秀美
　　　　　　葉萬枝
　　　　　　葉媞耘即葉淑美兼.
　　　　　　葉淑玲兼葉吳金蘭.
　　　　　　葉靖湘即葉淑惠兼.
　　　　　　葉啟來
　　　　　　葉啟榮
　　　　　　葉陳玉蘭
　　　　　　葉俊杰
　　　　　　葉雅玲
　　　　　　葉月女
　　　　　　葉志強
　　　　　　葉顯
　　　　　　葉旺火
　　　　　　葉木欽
　　　　　　邱葉鳳
　　　　　　許葉蘭子
　　　　　　葉振安
　　　　　　葉振坤
　　　　　　葉碧玉
　　　　　　葉黃金
　　　　　　葉素貞
　　　　　　陳水炎
　　　　　　陳郭冊
　　　　　　陳春綿
　　　　　　陳世芳
　　　　　　陳水圖
　　　　　　李上陣
　　　　　　李葉秀花
　　　　　　葉嘉松
　　　　　　葉金楯
　　　　　　陳志強
　　　　　　葉許珠
　　　　　　葉春香即葉德財之.
　　　　　　葉春玉即葉榮華之.
　　　　　　鄭徐玉蘭即葉榮華.
　　　　　　徐旺財即葉榮華之.
受告知人　　黃吳春梅
　　　　　　葉美雲
上列當事人間請求分割共有物事件，經本院於民國 100 年 4 月
29 日言詞辯論終結，判決如下：
    主  文
被告葉春玉、徐旺財、鄭徐玉蘭應就被繼承人葉榮華所遺之嘉義
縣太保市○○段八一四號土地所有權應有部份四二分之一辦理繼
承登記；被告葉媞耘即葉淑美、葉淑玲、葉靖湘即葉淑惠應就被
繼承葉吳金蘭所遺嘉義縣太保市○○段八一四號土地所有權應有
部份二二四分之一辦理繼承登記。
兩造共有坐落嘉義縣太保市○○段八一四號土地准予分割，並將
如嘉義縣水上地政事務所民國一○○年一月五日複丈成果圖（收
件日期及文號九十九年十二月十五日上測法字第九七八○○號）
編號一所示部分之土地分配於原告葉碧雲，編號二所示部分之土
地分配於被告葉極，編號三所示部分之土地分配於被告葉光輝，
編號四所示部分之土地分配於被告葉欣，編號五所示部分之土地
分配於被告葉陽春，編號六所示部分之土地分配於被告林成原，
編號七所示部分之土地分配於被告葉許珠，編號八所示部分之土
地分配於被告葉金河，編號九所示部分之土地分配於被告葉金木
，編號十所示部分之土地分配於被告葉嘉松，編號十一所示部分
之土地分配於被告葉明樂，編號十二所示部分之土地分配於被告
葉媞耘即葉淑美、葉淑玲、葉靖湘即葉淑惠保持公同共有，編號
十三所示部分之土地分配於被告葉淑玲，編號十四所示部分之土
地分配於被告葉媞耘即葉淑美，編號十五所示部分之土地分配於
被告葉靖湘即葉淑惠，編號十六所示部分之土地分配於被告葉諸
盧，編號十七所示部分之土地分配於被告葉天賀，編號十八所示
部分之土地分配於被告葉萬得，編號十九所示部分之土地分配於
被告葉其財，編號二十所示部分之土地分配於被告葉進隆，編號
二一所示部分之土地分配於被告葉來福、葉崑忠、葉秋香、葉崑
崙、葉崑柳、葉崑山、葉崑泉、葉長嘉、葉吉依原應有部分之
比例保持共有，編號二二所示部分之土地分配於被告葉宏謀、葉
春宜依原應有部份比例保持共有，編號二三所示部分之土地分配
於被告葉啟來、葉啟榮、葉陳玉蘭、葉俊杰、葉雅玲、葉月女保
持公同共有，編號二四所示部分之土地分配於被告葉志強，編號
二五所示部分之土地分配於被告葉宗智，編號二六所示部分之土
地分配於被告葉博裕、葉博全依原應有部份比例保持共有，編號
二七所示部分之土地分配於被告葉春香，編號二八所示部分之土
地分配於被告葉顯、葉旺火、葉木欽、邱葉鳳、許葉蘭子、葉
振安、葉振坤、葉碧玉、葉黃金、葉素貞、陳水炎、陳郭冊、陳
春綿、陳世芳、陳水圖、李上陣、李葉秀花、陳志強依原應有部
份比例保持共有，編號二九所示部分之土地分配於被告葉朱秀子
，編號三十所示部分之土地分配於被告葉德田，編號三一所示部
分之土地分配於被告葉進參，編號三二所示部分之土地分配於被
告葉茂林，編號三三所示部分之土地分配於被告王招治，編號三
四所示部分之土地分配於被告葉榮宗，編號三五所示部分之土地
分配於被告葉淑蓮，編號三六所示部分之土地分配於被告葉淑雲
，編號三七所示部分之土地分配於被告葉玉屏，編號三八所示部
分之土地分配於被告葉金楯，編號三九所示部分之土地分配於被
告葉崑豊，編號四十所示部分之土地分配於被告葉崑宗，編號四
一所示部分之土地分配於被告葉春玉、鄭徐玉蘭、徐旺財公同共
有，編號四二所示部分之土地分配於被告李陳隨、李秀鳳、謝李
秀美、李崑義依原應有部份比例保持共有，編號四三所示部分之
土地分配於被告葉萬枝，編號四四所示部分之土地分配於兩造依
原應有部份比例保持共有，作為道路使用。
兩造應相互補償之金額如附表二所示。
訴訟費用由兩造按附表一所示比例負擔。
    事實及理由
壹、程序事項：
一、被告葉陽春、葉崑豊、葉崑宗、葉金河、葉進參、葉茂林、
    葉明樂、葉欣、葉德田、葉朱秀子、林成原、葉諸蘆、葉天
    賀、葉萬得、葉其財、葉進隆、王招治、葉淑蓮、葉淑雲、
    葉極、葉光輝、李崑義、李陳隨、李秀鳳、謝李秀美、葉媞
    耘即葉淑美、葉靖湘即葉淑惠、葉萬枝、葉啟來、葉啟榮、
    葉陳玉蘭、葉俊杰、葉雅玲、葉月女、葉志強、葉顯、葉旺
    火、葉木欽、邱葉鳳、許葉蘭子、葉振安、葉振坤、葉碧
    玉、葉黃金、葉素貞、陳水炎、陳郭冊、陳世芳、陳水圖、
    李上陣、李葉秀花、葉嘉松、葉金楯、陳志強、葉許珠、葉
    春玉、徐旺財經合法通知，未於最後言詞辯論期日到場，核
    無民事訴訟法第386條所列各款情形，爰依原告聲請，由其
    一造辯論而為判決。
二、按訴狀送達後，原告不得將原訴變更或追加他訴，但訴訟標
    的對於數人必須合一確定時，追加其原非當事人之人為當事
    人者，不在此限，民事訴訟法第255 條第1 項第5 款定有明
    文。經查，原告起訴時原列葉榮華、葉吳金蘭、葉聚為被告
    ，惟葉榮華、葉吳金蘭於起訴前之民國 68 年 1 月 31 日
    、96 年 3 月 30 日死亡，葉聚於 37 年 7 月 20 日宣告
    死亡、葉德財於訴訟繫屬中即 99 年 11 月 20 日死亡，原
    告乃撤回對葉榮華、葉吳金蘭、葉聚、葉德財之起訴，並追
    加葉榮華之繼承人及再轉繼承人葉春玉、鄭徐玉蘭、徐旺財
    、葉德財之承受訴訟人葉春香為被告（葉吳金蘭之繼承人葉
    媞耘即葉淑美、葉淑玲、葉靖湘即葉淑惠及葉聚之繼承人葉
    極、葉光輝因起訴時已列為被告，故無庸再追加為被告），
    因葉榮華、葉吳金蘭之繼承人尚未辦理繼承登記，並追加聲
    明請求其等辦理繼承登記；另原告起訴時原列葉永允、洪李
    玉壽、李秀琴、李秀鸞、李秀霞、李惠玲、游喜久、葉安南
    為被告，因葉永允已於 97 年 10 月 2 日將系爭土地之應
    有部分辦理移轉登記予其子葉德財，洪李玉壽、李秀琴、李
    秀鸞、李秀霞、李惠玲於 98 年 9 月 9 日分別將其應有部
    分以贈與名義移轉登記予被告李上陣，游喜久亦將其應有部
    分於 99 年 6 月 11 日辦理移轉登記予被告葉木欽，葉安
    南於 99 年 9 月 15 日將應有部分辦理移轉予葉明樂，原
    告乃撤回葉永允、洪李玉壽、李秀琴、李秀鸞、李秀霞、李
    惠玲、游喜久、葉安南之起訴，並追加葉德財、葉明樂為被
    告，揆諸前揭條文規定，原告訴之變更、追加，應予准許，
    先予敘明。
貳、實體事項：
一、原告起訴主張：坐落嘉義縣太保市○○段814 地號，地目建
    ，面積4,368.42平方公尺土地（下稱系爭土地）為兩造所共
    有，兩造應有部分如附表一所示，依法無不能分割情事，亦
    無因物之使用目的不能分割或契約訂有不分割期限之情形，
    因兩造無法達成分割協議，爰依民法第 823 條第 1 項、第
    824 條第 1 項、第 2 項訴請裁判分割。又系爭土地之共有
    人葉榮華於 68 年 1 月 31 日死亡，其繼承人為葉簡碧燕
    、葉朝南、葉春玉、葉進輝，其中葉簡碧燕於 85 年 6 月
    3 日死亡，繼承人為葉朝南、徐旺財、鄭徐玉蘭，嗣葉朝南
    、葉進輝分別於 98 年 9 月 12 日、100 年 1 月 27 日死
    亡，繼承人為葉春玉、徐旺財、鄭徐玉蘭，其等均未就系爭
    土地辦理繼承登記；另系爭土地之共有人葉吳金蘭於 96 年
    3 月 30 日死亡，其繼承人葉媞耘即葉淑美、葉淑玲、葉靖
    湘即葉淑惠亦未辦理繼承登記，爰請求分別辦理繼承登記後
    為判決分割，其分割方法如嘉義縣水上地政事務所 100 年
    1 月 5 日複丈成果圖所示，並同意公告現值補償方式。
二、被告方面：
（一）被告葉春宜、葉宏謀則以：同意分割後被告二人保持共有
      ，但須保留房屋本體，為避免拆除被告二人之房屋本體，
      希望原告所提分割方案之中央南北向6 公尺寬道路能稍微
      向西側開設，與被告二人之房屋保持平行，經過被告二人
      之房屋後，立即回復原來直線之南北走向。即如附圖所示
      編號12、13部分調整至編號22南邊，而編號22之位置與編
      號23之位置調換，調換後編號22土地緊鄰在編號23土地之
      南邊，因前項異動，導致分配予被告二人編號22土地之南
      邊界線與編號24、25、26三筆土地北邊界線之間，將會餘
      留出一塊空地，爰將編號12及13兩筆土地分配填補於此一
      空地，亦即編號13在編號22之南邊，而編號12又在編號13
      之南邊。再者，編號12及13土地應分配之面積總和可能小
      於該筆空地，則將多餘之空地面積分配予編號22之被告二
      人取得。又被告二人房屋前之6 公尺道路，稍微往西邊偏
      移之部分，若導致編號41及43土地面積分配不足或因被告
      二人之分割方案導致各共有人分得之面積與應受分配之面
      積如有增減，則應依市價以金錢補償其差額，不同意以公
      告現值計算補償差額。
（二）被告葉顯、葉旺火、葉木欽、邱葉鳳、許葉蘭子、葉振
      安、葉振坤、葉碧玉、葉黃金、葉素貞、陳水炎、陳郭冊
      、陳春綿、陳世芳、陳水圖、李上陣、李葉秀花、陳志強
      則以：對原告提出之分割方案無意見，同意按原應有部分
      之比例保持共有。
（三）被告葉來福、葉崑忠、葉秋香、葉崑崙、葉崑柳、葉崑山
      、葉崑泉、葉長嘉、葉吉則以：對原告提出之分割方案
      無意見，同意按原應有部分之比例保持共有，對補償價格
      無意見，但中間道路要先打通，不然分在中間的共有人無
      法通行。
（四）被告李陳隨、李秀鳳、謝李秀美、李崑義則以：同意分割
      後，按原應有部分之比例保持共有。
（五）被告葉博裕、葉博全則以：對原告提出之分割方案無意見
      ，同意按原應有部分之比例保持共有，對補償無意見。
（六）被告葉崑豊、葉金木、葉進參、葉志強、葉陽春、葉崑宗
      、葉諸蘆、葉天賀、葉萬得、葉俊杰、葉雅玲、葉許珠、
      葉茂林、葉德田則以：希望依共有人建物位址分割。
（七）被告葉淑蓮、葉宗智、葉極、葉春香、鄭徐玉蘭則以：對
      原告提出之分割方案無意見。
（八）被告葉玉屏則以：希望分在北邊面臨道路，不要分在中間
      ，願意以金錢補償其他共有人。
（九）被告葉淑玲則以：對原告提出之分割方案無意見，因伊與
      葉媞耘即葉淑美、葉靖湘即葉淑惠均未使用系爭土地，如
      其他共有人不願意拆除房屋，可以不分到土地，同意依公
      告現值來補償。
（十）被告葉榮宗則以：因從小即離開系爭土地，對系爭土地狀
      況並不清楚，亦看不懂分割方案，故無從表示意見。
（十一）被告葉金河、葉明樂、葉欣、葉朱秀子、林成原、葉其
        財、葉進隆、王招治、葉淑雲、葉光輝、葉媞耘即葉淑
        美、葉靖湘即葉淑惠、葉萬枝、葉啟來、葉啟榮、葉陳
        玉蘭、葉月女、葉嘉松、葉金楯、葉春玉、徐旺財經合
        法通知未於言詞辯論期日到場，亦無提出書狀為何聲明
        、陳述。
三、按「各共有人，除法令另有規定外，得隨時請求分割共有物
    。但因物之使用目的不能分割或契約訂有不分割之期限者，
    不在此限。」、「共有物之分割，依共有人協議之方法行之
    。分割之方法不能協議決定，或於協議決定後因消滅時效完
    成經共有人拒絕履行者，法院得因任何共有人之請求，命為
    下列之分配：一、以原物分配於各共有人。但各共有人均受
    原物之分配顯有困難者，得將原物分配於部分共有人。二、
    原物分配顯有困難時，得變賣共有物，以價金分配於各共有
    人；或以原物之一部分分配於各共有人，他部分變賣，以價
    金分配於各共有人。以原物為分配時，如共有人中有未受分
    配，或不能按其應有部分受分配者，得以金錢補償之。以原
    物為分配時，因共有人之利益或其他必要情形，得就共有物
    之一部分仍維持共有。」民法第823條第1項、第824條第1至
    4項分別定有明文。經查：原告主張系爭土地共有人間並未
    訂有不分割之契約，系爭土地亦無因使用目的而不能分割之
    情事，且共有人間就分割復未能達成協定等情，為被告所不
    爭執，應為可採。是原告請求本院為裁判分割，於法有據。
四、次按「因繼承、強制執行、徵收、法院之判決或其他非因法
    律行為，於登記前已取得不動產物權者，應經登記，始得處
    分其物權。」民法第759 條定有明文。故不動產之共有人中
    有人死亡時，於其繼承人未為繼承登記以前，固不得分割該
    共有之不動產。但若於分割共有物之訴訟中，請求該繼承人
    辦理繼承登記，並合併對該繼承人及其餘共有人為分割共有
    物之請求，則向為實務所允許（最高法院69年台上字第1012
    號判例要旨參照）。經查系爭土地原共有人葉榮華已死亡
    ,而被告葉春玉、徐旺財、鄭徐玉蘭未就葉榮華所遺系爭土
    地辦理繼承登記；另系爭土地原共有人葉吳金蘭已死亡，被
    告葉媞耘即葉淑美、葉淑玲、葉靖湘即葉淑惠未就葉吳金蘭
    所遺系爭土地辦理繼承登記。則原告請求該等被告分就葉榮
    華、業吳金蘭所遺系爭土地所有權應有部分辦理繼承登記為
    有理由，應予准許。
五、按分割方法，法院除可自由裁量，亦應參酌當事人之聲明、
    共有物之性質、使用現況、價格、經濟效用及全體共有人之
    利益等因素，而為適當之分配，要以維持全體共有人之公平
    為標準。經查：
 （一）系爭土地北面及南面臨路，中間有大批共有人即兩造於
       其上搭建之住房、遮棚、豬舍、廁所等建物，呈不規則
       形狀散佈系爭土地各處，面積達2801.6平方公尺，空地
       僅佔1566.82平方公尺，業經本院於98年1月13日勘驗現
       場，製有堪驗筆錄可稽（本院卷一第130-131頁），並囑
       託嘉義縣水上地政事務所繪製現況圖，有該所收件日期
       及文號97年12月18日上測法字第103300號複丈成果圖可
       按（本院卷一第233-234頁）。
 （二）原告所主張之分割方案即嘉義縣水上地政事務所收件日
       期及文號99年12 月15日上測法字第97800號複丈成果圖
       （本院卷五第168-169頁）原則將上開建物分配予現在使
       用之共有人，符合共有人之使用現況及社會經濟利益，
       應屬有據。復因1.被告葉宏謀、葉春宜；2.被告葉顯、
       葉旺火、葉木欽、邱葉鳳、許葉蘭子、葉振安、葉振
       坤、葉碧玉、葉黃金、葉素貞、陳水炎、陳郭冊、陳春
       綿、陳世芳、陳水圖、李上陣、李葉秀花、陳志強；3.
       被告葉來福、葉崑忠、葉秋香、葉崑崙、葉崑柳、葉崑
       山、葉崑泉、葉長嘉、葉吉；4.被告李陳隨、李秀鳳
       、謝李秀美、李崑義；5.被告葉博裕、葉博全均同意按
       原應有部分之比例保持共有，審酌共有人全體利益，將
       上開共有人所分得應有部份保持共有，應為可採。且因
       分配中間部分土地之共有人並無出入道路，故另劃分編
       號44號土地作為道路用地，由兩造按原應有部分之比例
       保持共有，以供分配中間部分土地之共有人出入，兩造
       對此均無意見，亦屬可採。而各共有人分得之土地形狀
       平整，又均面臨道路，可認係公允之方案。
 （三）雖被告葉宏謀、葉春宜不同意原告所提之分割方案，主
       張為避免其等所有之房屋（即現況圖編號D1、U、V）遭
       部分拆除，另提出分割方案（本院卷五第26頁）主張送
       繪製圖，經查被告葉宏謀、葉春所提出之分割方案係將
       原告前開所畫的編號44號道路由筆直延伸改為遇被告葉
       宏謀、葉春宜房屋即呈轉彎方式，並不符合共有人之利
       益，而共有人亦表示反對意見，且為求分割土地之完整
       及道路之筆直，其他共有人亦遭拆除部份建物等情，有
       現況圖及分割方案圖可供比對，殊無因被告葉宏謀、葉
       春宜之部分建物遭拆除，將道路位置劃為彎曲之分割方
       案送製繪圖，徒增共有人不必要之訴訟費用，本院認並
       無送製繪圖之必要，附此敘明
 （四）至被告葉玉屏雖稱亦要分配北邊位置，惟查被告葉玉屏
       所有之建物即現況圖所示編號K1、M1、O1係在原告所提
       出之分割方案圖編號37位置，將該部分土地分配予被告
       葉玉屏應符合現況使用及公平原則，且原告之分割方案
       經到案其餘被告亦未表示不同意（本院卷六第91-96頁）
       ，綜上所述，原告所提前開分割方案應符合共有人間之
       公平及利益，且無甚妨礙社會經濟，應為適當。
六、按法院裁判分割共有物，除應斟酌各共有人之利害關係，及
    共有物之性質外，尚應斟酌共有物之價格，倘共有人中有不
    能按其應有部分受分配，或所受分配之不動產，其價格不相
    當時，法院非不得命以金錢補償之（最高法院57年臺上字第
    2117號判例要旨參照）。經查：
 （一）系爭土地北面及南面臨路一節，已如前述，而訊問原告
       表示北面是面臨6米道路，南面是面臨12米道路等情，而
       到場被告亦未表示不同意見（本院卷六第94頁），則分
       配到北邊編號1至4、27至30號及分配到南邊編號42、43
       、24至26號土地之共有人，除面臨前開系爭土地劃出之
       共有道路外，尚另外分別面臨6及12米道路，衡諸一般經
       驗法則，所分得之土地價值自與未另外面臨6及12米道路
       之土地有所不同，分得土地價值較高者，自應以金錢補
       償分得價值較低者，始得謂公平。本院經囑託嘉義縣市
       鑑定估價聯誼會鑑定系爭土地分割後之價值差額，並通
       知原告先行繳納鑑定費用，惟原告陳報因鑑定費用高達
       132,000元，無力繳納，且認無補償價值差額之必要等情
       （本院卷六第10頁），經通知被告繳納鑑定費用，亦無
       人願意繳納，則本院自應審酌共有人公平情節予以補償
       。
 （二）經以面臨道路寬度之經濟價值性考量，本院認分配到北
       邊編號1至4、27至30號土地之共有人，提出公告現值2成
       的差價給分配編號42、43、24至26號土地以外的共有人
       補償，另外分配到南邊編號42、43、24至26號土地之共
       有人提出公告現值4成的差價給分配編號1至4、27到30號
       土地以外之共有人，符合共有人間之公平性，且無須另
       行支出高額之鑑定費用，亦符合共有人之利益，爰以此
       為基準，就其價值差額命編號1至4、27至30、42、43、
       24至26號號土地之共有人共有人補償如附表二所示。
七、訴訟費用之負擔：按因共有物分割、經界或其他性質上類似
    之事件涉訟，由敗訴當事人負擔訴訟費用顯失公平者，法院
    得酌量情形，命勝訴之當事人負擔其一部，民事訴訟法第80
    條之1定有明文。查本件雖認原告之主張為有理由，而准予
    分割系爭土地，惟分割共有物之訴，係合兩造之必要共同訴
    訟，但被告之應訴實因訴訟性質所不得不然，故所為抗辯自
    為伸張或防衛權利所必要，是以本院認本件之訴訟費用應由
    兩造按其應有部分之比例分擔，較為公允，爰諭知如主文第
    4項所示。
中    華    民    國   100    年    5     月    13    日
                      民一庭法  官  林芮伶
以上正本係照原本作成。
如對本判決上訴須於判決送達後20日內向本院提出上訴狀。
如委任律師提起上訴者，應一併繳納上訴審裁判費。
中    華    民    國   100    年    5     月    13    日
                            書記官  許龍崑
附表一：
  ┌──┬─────┬───────┬────────┐
  │編號│ 共 有 人 │ 應有部分比例 │訴訟費用分擔比例│
  ├──┼─────┼───────┼────────┤
  │ 1  │ 葉碧雲   │    1/14      │ 同左           │
  ├──┼─────┼───────┼────────┤
  │ 2  │ 葉陽春   │    1/42      │ 同左           │
  ├──┼─────┼───────┼────────┤
  │ 3  │ 葉崑豊   │    1/84      │ 同左           │
  ├──┼─────┼───────┼────────┤
  │ 4  │ 葉崑宗   │    1/84      │ 同左           │
  ├──┼─────┼───────┼────────┤
  │ 5  │ 葉金河   │    1/168     │ 同左           │
  ├──┼─────┼───────┼────────┤
  │ 6  │ 葉金木   │    1/168     │ 同左           │
  ├──┼─────┼───────┼────────┤
  │ 7  │ 葉玉屏   │    4/126     │ 同左           │
  ├──┼─────┼───────┼────────┤
  │ 8  │ 葉進參   │    7/126     │ 同左           │
  ├──┼─────┼───────┼────────┤
  │ 9  │ 葉茂林   │    4/126     │ 同左           │
  ├──┼─────┼───────┼────────┤
  │ 10 │ 葉明樂   │    1/42      │ 同左           │
  ├──┼─────┼───────┼────────┤
  │ 11 │ 葉欣     │    1/42      │ 同左           │
  ├──┼─────┼───────┼────────┤
  │ 12 │ 葉德田   │    2/84      │ 同左           │
  ├──┼─────┼───────┼────────┤
  │ 13 │ 葉春宜   │    1/42      │ 同左           │
  ├──┼─────┼───────┼────────┤
  │ 14 │ 葉宏謀   │    1/28      │ 同左           │
  ├──┼─────┼───────┼────────┤
  │ 15 │ 葉朱秀子 │    1/42      │ 同左           │
  ├──┼─────┼───────┼────────┤
  │ 16 │ 葉博裕   │    1/56      │ 同左           │
  ├──┼─────┼───────┼────────┤
  │ 17 │ 葉博全   │    1/56      │ 同左           │
  ├──┼─────┼───────┼────────┤
  │ 18 │ 林成原   │    1/168     │ 同左           │
  ├──┼─────┼───────┼────────┤
  │ 19 │ 葉諸蘆   │    1/210     │ 同左           │
  ├──┼─────┼───────┼────────┤
  │ 20 │ 葉天賀   │    1/210     │ 同左           │
  ├──┼─────┼───────┼────────┤
  │ 21 │ 葉萬得   │    1/210     │ 同左           │
  ├──┼─────┼───────┼────────┤
  │ 22 │ 葉其財   │    1/210     │ 同左           │
  ├──┼─────┼───────┼────────┤
  │ 23 │ 葉進隆   │    1/210     │ 同左           │
  ├──┼─────┼───────┼────────┤
  │ 24 │ 王招治   │    1/112     │ 同左           │
  ├──┼─────┼───────┼────────┤
  │ 25 │ 葉榮宗   │    1/112     │ 同左           │
  ├──┼─────┼───────┼────────┤
  │ 26 │ 葉淑蓮   │    1/112     │ 同左           │
  ├──┼─────┼───────┼────────┤
  │ 27 │ 葉淑雲   │    1/112     │ 同左           │
  ├──┼─────┼───────┼────────┤
  │ 28 │ 葉宗智   │    1/28      │ 同左           │
  ├──┼─────┼───────┼────────┤
  │ 29 │ 葉崑崙   │    9/3024    │ 同左           │
  ├──┼─────┼───────┼────────┤
  │ 30 │ 葉吉   │    1/3024    │ 同左           │
  ├──┼─────┼───────┼────────┤
  │ 31 │ 葉長嘉   │    1/378     │ 同左           │
  ├──┼─────┼───────┼────────┤
  │ 32 │ 葉來福   │    9/3024    │ 同左           │
  ├──┼─────┼───────┼────────┤
  │ 33 │ 葉崑泉   │    9/3024    │ 同左           │
  ├──┼─────┼───────┼────────┤
  │ 34 │ 葉崑山   │    9/3024    │ 同左           │
  ├──┼─────┼───────┼────────┤
  │ 35 │ 葉崑忠   │    9/3024    │ 同左           │
  ├──┼─────┼───────┼────────┤
  │ 36 │ 葉秋香   │    9/3024    │ 同左           │
  ├──┼─────┼───────┼────────┤
  │ 37 │ 葉崑柳   │    9/3024    │ 同左           │
  ├──┼─────┼───────┼────────┤
  │ 38 │ 葉極     │    2/42      │ 同左           │
  ├──┼─────┼───────┼────────┤
  │ 39 │ 葉光輝   │    1/42      │ 同左           │
  ├──┼─────┼───────┼────────┤
  │ 40 │ 李崑義   │   13/2016    │ 同左           │
  ├──┼─────┼───────┼────────┤
  │ 41 │ 李陳隨   │    1/224     │ 同左           │
  ├──┼─────┼───────┼────────┤
  │ 42 │ 李秀鳳   │   13/2016    │ 同左           │
  ├──┼─────┼───────┼────────┤
  │ 43 │ 謝李秀美 │   13/2016    │ 同左           │
  ├──┼─────┼───────┼────────┤
  │ 44 │ 葉萬枝   │    1/42      │ 同左           │
  ├──┼─────┼───────┼────────┤
  │ 45 │ 葉媞耘即 │   13/2016    │ 同左           │
  │    │ 葉淑美   │              │                │
  ├──┼─────┼───────┼────────┤
  │ 46 │ 葉淑玲   │   13/2016    │ 同左           │
  ├──┼─────┼───────┼────────┤
  │ 47 │ 葉靖湘即 │   13/2016    │ 同左           │
  │    │ 葉淑惠   │              │                │
  ├──┼─────┼───────┼────────┤
  │ 48 │葉吳金蘭之│   公同共有   │ 同左           │
  │    │繼承人：葉│    1/224     │                │
  │    │媞耘即葉淑│              │                │
  │    │美、葉淑玲│              │                │
  │    │、葉靖湘即│              │                │
  │    │葉淑惠    │              │                │
  ├──┼─────┼───────┼────────┤
  │ 49 │葉啟來、葉│   公同共有   │ 同左           │
  │    │啟榮、葉陳│    1/28      │                │
  │    │玉蘭、葉俊│              │                │
  │    │杰、葉雅玲│              │                │
  │    │、葉月女  │              │                │
  ├──┼─────┼───────┼────────┤
  │ 50 │ 葉志強   │    1/28      │ 同左           │
  ├──┼─────┼───────┼────────┤
  │ 51 │ 葉顯     │    3/448     │ 同左           │
  ├──┼─────┼───────┼────────┤
  │ 52 │ 葉旺火   │    3/448     │ 同左           │
  ├──┼─────┼───────┼────────┤
  │ 53 │ 葉木欽   │    6/448     │ 同左           │
  ├──┼─────┼───────┼────────┤
  │ 54 │ 邱葉鳳 │    3/448     │ 同左           │
  ├──┼─────┼───────┼────────┤
  │ 55 │ 許葉蘭子 │    3/448     │ 同左           │
  ├──┼─────┼───────┼────────┤
  │ 56 │ 葉振安   │    3/2240    │ 同左           │
  ├──┼─────┼───────┼────────┤
  │ 57 │ 葉振坤   │    3/2240    │ 同左           │
  ├──┼─────┼───────┼────────┤
  │ 58 │ 葉碧玉   │    3/2240    │ 同左           │
  ├──┼─────┼───────┼────────┤
  │ 59 │ 葉黃金   │    3/2240    │ 同左           │
  ├──┼─────┼───────┼────────┤
  │ 60 │ 葉素貞   │    3/2240    │ 同左           │
  ├──┼─────┼───────┼────────┤
  │ 61 │ 陳水炎   │    1/224     │ 同左           │
  ├──┼─────┼───────┼────────┤
  │ 62 │ 陳郭冊   │    1/896     │ 同左           │
  ├──┼─────┼───────┼────────┤
  │ 63 │ 陳春綿   │    1/896     │ 同左           │
  ├──┼─────┼───────┼────────┤
  │ 64 │ 陳世芳   │    1/896     │ 同左           │
  ├──┼─────┼───────┼────────┤
  │ 65 │ 陳水圖   │    1/896     │ 同左           │
  ├──┼─────┼───────┼────────┤
  │ 66 │ 李上陣   │    1/224     │ 同左           │
  ├──┼─────┼───────┼────────┤
  │ 67 │ 李葉秀花 │    3/448     │ 同左           │
  ├──┼─────┼───────┼────────┤
  │ 68 │ 葉嘉松   │    1/42      │ 同左           │
  ├──┼─────┼───────┼────────┤
  │ 69 │ 葉金楯   │    1/42      │ 同左           │
  ├──┼─────┼───────┼────────┤
  │ 70 │ 陳志強   │    1/224     │ 同左           │
  ├──┼─────┼───────┼────────┤
  │ 71 │ 葉許珠   │    1/168     │ 同左           │
  ├──┼─────┼───────┼────────┤
  │ 72 │ 葉春香   │    1/14      │ 同左           │
  ├──┼─────┼───────┼────────┤
  │ 73 │葉榮華之繼│   公同共有   │ 同左           │
  │    │承人及再轉│    1/42      │                │
  │    │繼承人：葉│              │                │
  │    │春玉、鄭徐│              │                │
  │    │玉蘭、徐旺│              │                │
  │    │財        │              │                │
  └──┴─────┴───────┴────────┘